

# Marcel POUVREAU

#### **CONTACT**

marcel.pouvreau@gmail.com

91310 – Montlhéry +33 06.99.62.24.77







#### **LOISIRS**

- Voyages – Espagne, Portugal, Belgique, Pays Bas, Brasil,

- Kitesurf

USA, Angleterre.

- Salle de Sport
- Moto

### **QUALITÉS HUMAINES**

- ✓ Curiosité
- ✓ Rigueur
- ✓ Dynamique
- ✓ Déterminé

## **DÉVELOPPEUR WEB**

Spécialisé Symfony

## À PROPOS DE MOI

Ayant fait une formation d'Architecture au Brésil, je suis venue m'installer en France en 2017. Après 4 ans travaillant dans le commerce, j'ai décidé de faire une reconversion professionnelle et j'ai démarré une formation autodidacte en Développement Web avant de valider mes compétences auprès d'un organisme de formation.

## **COMPÉTENCES**

### Languages du Web















HTML - CSS3 - JavaScript - Symfony - PHP - MySQL - React

Maîtrises Pack Office, Autodesk, Google Tools

Informatiques

Portugais - Langue Maternelle

**Langues** Français - Courant

Anglais - Courant Espagnol - Débutant

## **FORMATIONS**

Formation Doranco – Développeur Web & Web

2022 Mobil. - Diplôme reconnu par l'État au niveau 5

(équivalent bac +2).

2015 - 2016 Universidade Tiradentes, Architecte et Urbaniste -

Les 2 dernières années de faculté d'Architecture et

Urbanisme (Diplômé)

2011 - 2014 Universidade Federal de Sergipe, Architecte et

Urbaniste - Les 3 premières années de faculté

d'Architecture et Urbanisme

## **EXPÉRIENCES**

2017 – 2021 Vendeur de voitures d'occasion.

2017 – 2017 Assistant de chef d'un Chantier Naval.

2014 – 2016 Stagiaire en Architecture.